臺灣臺中地方法院民事判決
111年度訴字第182號
原      告  國泰洋酒股份有限公司

法定代理人  陳淑惠
訴訟代理人  劉宇祥
被      告  張  陽
上列當事人間因被告竊盜案件（110年度易字第2070號），原告
提起附帶民事訴訟請求損害賠償（110年度附民字第1223號），
經本院刑事庭移送前來，本院於民國111年2月9日言詞辯論終結
，判決如下：
    主      文
被告應給付原告新臺幣玖拾壹萬肆仟陸佰柒拾伍元，及自民國一
百一十年十一月三十日起至清償日止，按週年利率百分之五計算
之利息。
訴訟費用由被告負擔。
本判決得假執行，但被告如以新臺幣玖拾壹萬肆仟陸佰柒拾伍元
原告預供擔保，得免為假執行。
　　事實及理由
一、原告主張：被告原為原告之送貨員，因缺錢花用，竟意圖為
    自己不法之所有，基於竊盜之犯意，利用其至原告倉庫撿貨
    運送之時機，自民國109年10月間起至110年2月20日止，多
    次徒手竊取置於該倉庫內之洋酒，再變賣予不知情之老酒業
    者得款花用。扣除經警扣押並歸還原告之洋酒外，原告尚受
    有如附表所示之洋酒共計新臺幣（下同）914,675元之損失
    。爰依民法第184條第1項前段規定，請求被告賠償等語。並
    聲明：如主文第1項所示，願供擔保請准宣告假執行。 
二、被告則以：對於原告主張受有如附表所示洋酒品名、數量、
    金額之損失等不爭執，被告願意賠償，但目前沒那麼多錢等
    語。並聲明：認諾原告之請求。
三、得心證之理由：當事人於言詞辯論時為訴訟標的之捨棄或認
    諾者，應本於其捨棄或認諾為該當事人敗訴之判決，民事訴
    訟法第384 條定有明文。被告同意原告之請求而為認諾，自
    應為被告敗訴之判決。故原告請求被告應給付914,675元，
    及自刑事附帶民事起訴狀繕本送達翌日即110 年11 月30 日
    起（見附民卷第23頁）至清償日止，按年息百分之五計算之
    利息，為有理由，應予准許。爰諭知如主文第1 項所示。
四、本於被告認諾所為之判決，法院應依職權宣告假執行，民事
    訴訟法第389 條第1 項第1 款定有明文。被告對於原告之請
    求已為認諾，業如前述，爰依職權宣告假執行；本院並依職
    權酌定相當擔保金額，宣告被告預供擔保得免為假執行。
五、訴訟費用負擔及假執行宣告之依據：民事訴訟法第78條、第
    389 條第1 項第1 款、第392 條第2 項。 
中　　華　　民　　國　　111 　年　　2 　　月　　23　　日
                  民事第三庭    法  官  陳宗賢
正本係照原本作成。
如對本判決上訴，須於判決送達後20日內向本院提出上訴狀。如
委任律師提起上訴者，應一併繳納上訴審裁判費。
中　　華　　民　　國　　111 　年　　2 　　月　　23　　日
                                書記官  林玉門
　　
附表　　
品名規格 數量單位 金額（新臺幣） 軒尼詩XO（2012新包裝）0.7L/12（1） 21瓶 92,875元 蘇格登41年原酒單一麥芽威士忌0.7L/4 1盒   106,900元 大摩大師典藏珍稀年份（VINTAGE1996）波特桶限量系列0.7L 1瓶    12,900元  大摩18年單一純麥蘇格蘭威士忌0.7L/6 12瓶 38,500元 高原騎士40年單一麥芽蘇格蘭威士忌0.7L/3 6盒   514,800元 蘇格登38年單一麥威士忌原酒（59.8％）NO.1834GLENDULLAN0.7L/4 1瓶    37,000元 蘇格登42年原酒單一麥芽威士忌0.7L/4 1瓶   111,700元 總計    914,675元